【裁判字號】    97,交聲,1016
【裁判日期】    970813
【裁判案由】    聲明異議
【裁判全文】
臺灣彰化地方法院交通事件裁定         97年度交聲字第1016號
移送機關即
原處分機關  交通部公路總局臺中區監理所彰化監理站
異  議  人  甲○○
即受處分人
上列受處分人因違反道路交通管理處罰條例案件，對於交通部公
路總局臺中區監理所彰化監理站民國97年7月9日所為之處分（彰
監四字第裁64-M00000000號裁決書）聲明異議，本院裁定如下：
    主  文
異議駁回。
    理  由
一、原處分意旨略以：受處分人即異議人甲○○於民國97年5 月
    2 1 日14時25分許，駕駛車牌號碼8H-8473 號自用小客車，
    行經臺1 線299.8 公里南下，因「速限70公里，經雷射槍測
    定時速83公里，超速13公里（超過最高時速未滿20公里）」
    而違規，經臺南縣警察局交通警察當場攔停並掣單舉發，受
    處分人於舉發通知單上所載之應到案日期前提出申訴，經原
    處分機關函請舉發單位調查結果，仍認受處人有前揭違規行
    為，乃依道路交通管理處罰條例第40條規定裁處罰鍰新臺幣
    （下同）1,600 元，並依同條例第63條第1 項第1 款記違規
    點數1 點，於法應無不合等語。
二、聲明異議意旨略以：受處分人違規當天係開姊姊之1000CC小
    型車（車輕800KG） ，若油門輕採理應在80公里以下，為何
    測速會有83公里，可能是測速器有問題以致誤差，警員雖當
    場有出示度量衡檢驗資料，但本人仍感疑問，請鈞院體恤受
    處分人僅係臨時僱員，收入微薄，本件罰鍰對受處分人造成
    極大的壓力等語，為此提出本件聲明異議。
三、按汽車駕駛人，行車速度，超過規定之最高時速，或低於規
    定之最低時速，除有第43條第1 項第2 款情形外，處1,200
    元以上2,400 元以下罰鍰；汽車駕駛人有第40條情形，除依
    原規定條款處罰鍰外，並予記違規點數1 點，道路交通管理
    處罰條例第40條、第63條第1 項第1 款分別定有明文。
四、經查：
  (一)受處分人甲○○駕駛車牌號碼8H-8473 號自用小客車，於97
    年5 月21日14時25分許，行經臺1 線南下229.8 公里處，經
    臺南縣警察局交通警察隊執勤員警以雷射槍偵測，測得受處
    分人行車速度為時速83公里，超速13公里，超過最高時速未
    滿20公里（該路段限速70公里）之違規事實，遂當場攔停，
    並依法掣開南縣警交字第M00000000 號舉發違反道路交通管
    理事件通知單，且交由受處分人親自簽名收受等情，此為受
    處分人所不爭執，亦有該舉發通知單1 紙在卷可稽，堪認屬
    實。
  (二)受處分人固不否認於上揭時、地遭執勤員警舉發之情事，惟
    以測速器有問題以致誤測等語置辯。然經本院依職權向原舉
    發機關函查結果，本案採證之雷射測速儀器為KUSTOM廠牌（
    型號PROLASER），屬200HZ 非照相式規格，係於96年10月17
    日檢定合格，且其有效期間至97年10月31日止，有臺南縣警
    察局97年7 月23日南縣警交字第0970029103號函文、經濟部
    標準檢驗局雷達測速儀檢定合格證書1 紙在卷可查，顯見本
    件執勤員警舉發所使用之雷射測速儀器，係檢定合格且在有
    效期限內使用之儀器，其運作功能之準確性應無疑義，應可
    排除本案係因測速儀器失準，以致誤為舉發之可能。是以，
    本件舉發員警使用該雷射測速儀器測得受處分人違規之數值
    ，自可採信，受處分人空言指摘測速器有問題云云，委無可
    採。況本件舉發警員與受處分人素不相識，其僅依法於該路
    段施以雷射測速，根據測速結果，本於職責而開單告發，自
    無可能誣陷受處分人。此外，本院經查亦無任何證據足資證
    明員警有捏造事實違法取締之情事，是受處分人確有上開交
    通違規行為，堪以認定。
  (三)綜上所述，受處分人確有於前揭時、地駕駛車號8H-8473 號
    自小客車「行車速度，超過規定之最高時速未滿20公里」之
    違規事實。原處分機關依道路交通管理處罰條例第40條、第
    63條第1 項第1 款之規定，裁處受處分人新臺幣1,600 元之
    罰鍰，並記違規點數1 點，核無違誤。本件異議為無理由，
    應予駁回。
據上論斷，應依道路交通管理處罰條例第87條第2 項、道路交通
案件處理辦法第19條，裁定如主文。
中    華    民    國    97    年    8     月    13    日
                  交通法庭      法  官  簡婉倫
以上正本證明與原本無異。
如不服本裁定，應於裁定送達後5日內向本院提出抗告狀 (須附
繕本)。
中    華    民    國    97    年    8     月    13    日
                                書記官  林盛輝


司法院資訊處製作；財團法人民間司法改革基金會備份。
